ACORDAO-COMPLETO-2379207

ACÓRDÃO DE RELAÇÃO

ACÓRDÃO DE RELAÇÃO 12273/2019 ATA 39/2019 - PRIMEIRA CÂMARA

Acórdão 12273/2019-TCU-Primeira Câmara
Os Ministros do Tribunal de Contas da União, reunidos em Sessão da Primeira Câmara, ACORDAM, por unanimidade, com fundamento nos arts. 1º, inciso I, 16, inciso II, e 18 da Lei 8.443/92, c/c os arts. 1º, inciso I, e 143, inciso I, alínea "a", do Regimento Interno, em julgar as contas de Soraya Soubhi Smaili (XXX.057.328-XX) ; Esper Abrao Cavalheiro (XXX.105.668-XX) ; Pedro Fiori Arantes (XXX.309.708-XX) ; Rosemarie Andreazza (XXX.054.448-XX) e Murched Omar Taha (XXX.822.478-XX) , regulares com ressalva, dando-lhes quitação, e, com fulcro nos arts. 1º, inciso I, 16, inciso I, e 17 da Lei 8.443/92, c/c os arts. 1º, inciso I, e 143, inciso I, alínea "a", do Regimento Interno, em julgar as contas dos demais responsáveis arrolados no subitem 1.2 abaixo, regulares, dando-lhes quitação plena, fazer a recomendação abaixo e enviar cópia desta deliberação à Universidade Federal de São Paulo, de acordo com os pareceres emitidos nos autos:
1. Processo TC-Processo 043.515/2018-5 (PRESTAÇÃO DE CONTAS - Exercício: 2017) 
	1.1. Responsáveis: Soraya Soubhi Smaili (XXX.057.328-XX) ; Esper Abrao Cavalheiro (XXX.105.668-XX) ; Pedro Fiori Arantes (XXX.309.708-XX) ; Rosemarie Andreazza (XXX.054.448-XX) ; Murched Omar Taha (XXX.822.478-XX) ;
	1.2. Demais responsáveis: Anderson da Silva Rosa (XXX.058.508-XX) ; Andrea Rabinovici (XXX.100.548-XX) ; Beatriz Amaral de Castilho (XXX.122.128-XX) ; Carlos Alberto Bello e Silva (XXX.282.238-XX) ; Daniel Arias Vazquez (XXX.277.938-XX) ; Debora Amado Scerni (XXX.225.278-XX) ; Eduardo Javarotti Filho (XXX.753.268-XX) ; Fernando Sfair Kinker (XXX.995.888-XX) ; Florianita Coelho Braga Campos (XXX.845.271-XX) ; Georgia Mansour (XXX.798.278-XX) ; Horácio Hideki Yanasse (XXX.093.428-XX) ; Isabel Cristina Kowal Olm Cunha (XXX.643.778-XX) ; Isabel Marian Hartmann de Quadros (XXX.016.808-XX) ; Janes Jorge (XXX.113.228-XX) ; Janine Schirmer (XXX.351.970-XX) ; Joao Miguel de Barros Alexandrino (XXX.297.478-XX) ; Jose Roberto Ferraro (XXX.484.068-XX) ; Julio Cesar Zorzenon Costa (XXX.060.258-XX) ; Ligia Ajaime Azzalis (XXX.959.738-XX) ; Luciana Massaro Onusic (XXX.654.838-XX) ; Magali Aparecida Silvestre (XXX.587.478-XX) ; Magnus Regios Dias da Silva (XXX.998.784-XX) ; Maria Angélica Pedra Minhoto (XXX.657.028-XX) ; Maria Jose da Silva Fernandes (XXX.795.508-XX) ; Maria Lucia Oliveira de Souza Formigoni (XXX.912.918-XX) ; Nelson Sass (XXX.615.808-XX) ; Newton Andreo Filho (XXX.585.998-XX) ; Norberto Silva Lobo (XXX.255.738-XX) ; Odair Aguiar Junior (XXX.611.708-XX) ; Pedro Caldas Chadarevian (XXX.452.118-XX) ; Raiane Patricia Severino Assumpcao (XXX.777.308-XX) ; Raquel de Aguiar Furuie (XXX.549.631-XX) ; Regiane Albertini de Carvalho (XXX.316.158-XX) ; Rimarc Gomes Ferreira (XXX.249.706-XX) ; Rosana Fiorini Puccini (XXX.667.628-XX) ; Sylvia Helena Souza da Silva Batista (XXX.328.622-XX) ; Tania Mara Francisco (XXX.992.588-XX) ; Valéria Petri (XXX.666.498-XX) 
	1.2. Órgão/Entidade: Universidade Federal de São Paulo
	1.3. Relator: Ministro Walton Alencar Rodrigues
	1.4. Representante do Ministério Público: Procurador Rodrigo Medeiros de Lima
	1.5. Unidade Técnica: Secretaria de Controle Externo da Educação (SecexEduc) .
	1.6. Representação legal: não há.
	1.7. Recomendar à Universidade Federal de São Paulo (Unifesp) , na forma do art. 250, III, do Regimento Interno do TCU, que promova a adoção das medidas corretivas nas áreas de gestão patrimonial, de recursos humanos e de regulamentação da atribuições e atividades da auditoria interna, tendo em vista as seguintes práticas apontadas pela CGU no Relatório de Auditoria Anual de Contas 201800630:
	1.7.1. em relação a gestão patrimonial: 
	1.7.1.1. falhas no processo de estimação da demanda das outorgas onerosas;
	1.7.1.2. falhas na avaliação dos imóveis, em especial, pela Unifesp não ter se insurgido em relação à diferença nos valores de avaliação dos imóveis, nos autos da ação de desapropriação, objeto do Processo 0022800-84.2010.4.03.6100; 
	1.7.1.3. falhas no ressarcimento das despesas comuns em outorgas; 
	1.7.1.4. Ausência de autorização ministerial para atividades não definidas em normativo; 
	1.7.1.5. pendência na realização da Reavaliação e Redução ao Valor Recuperável dos bens adquiridos anteriores a 2010, tendo a Comissão de Inventário sido constituída no final de 2011 com previsão do término dos trabalhos para 2012, mas em virtude da quantidade excessiva de bens a serem localizados e a falta de pessoal para efetuar a verificação in loco da existência dos bens, os trabalhos não foram finalizados (Peça 6, p. 16 e 18, Declaração do contador sobre a fidedignidade dos registros contábeis no Sistema Integrado de Administração Financeira do Governo Federal – SIAFI, para a Unifesp e o Hospital Universitário da universidade) .
	1.7.2. em relação a gestão de pessoas: 
	1.7.2.1. 64 inconsistências que permanecem na situação “sem informação de providências” no Sistema de Trilhas de Auditoria de Pessoal – STA da CGU e que totalizam o valor de R$ 84.223,93, referente a auxílio de transporte, vantagens do art. 192, I e II, da Lei 8.112, de 11 de dezembro de 1990 e quebra do regime de dedicação exclusiva, que estão no prazo concedido pela CGU, para a apresentação de justificativa; 
	1.7.2.2. Ausência de ato normativo autorizador da flexibilização da jornada de trabalho para seis horas diárias e trinta horas semanais;
	1.7.2.3. Implantação de jornada flexibilizada em desacordo com o artigo 3º do Decreto 1.590, de 10 de agosto de 1995;
	1.7.2.4. Estudo produzido pela Unifesp é insuficiente para demonstrar a viabilidade da implantação da jornada de trinta horas; 
	1.7.2.5. Concessão irregular da Retribuição por Titulação, sem a apresentação do diploma.
	1.7.3. em relação aos controles internos (área responsável – Reitoria – peça 1, p. 34) :
	1.7.3.1. morosidade na implementação de normativo regulamentando as atividades da Auditoria Interna da Unifesp, considerando que a CGU registrou o monitoramento da recomendação constante do Relatório 201407316, de 9/5/2013.

Primeira Câmara

Universidade Federal de São Paulo

Soraya Soubhi Smaili (XXX.057.328-XX); Esper Abrao Cavalheiro (XXX.105.668-XX); Pedro Fiori Arantes (XXX.309.708-XX); Rosemarie Andreazza (XXX.054.448-XX); Murched Omar Taha (XXX.822.478-XX);

WALTON ALENCAR RODRIGUES

não há.

Procurador Rodrigo Medeiros de Lima

PRESTAÇÃO DE CONTAS (PC)

Secretaria de Controle Externo da Educação (SecexEduc).